RICCARDO ALFIERI

22/04/1997, Torino 3205323414 r.alfieri@dietistanutrizionista.it



ESPERIENZE PROFESSIONALI

Tirocinio in ambito professionale | 2019-2021

- Reparto di Nefrologia e Trapianto rene Ospedale Molinette di Torino | giugno 2019 ottobre 2019
- Reparti di Chirurgia Generale Ospedale Molinette di Torino | novembre 2019 dicembre 2019
- Ambulatorio Diabetologia Ospedale San Giovanni Antica Sede (SGAS) | gennaio 2020
 febbraio 2020
- Tirocinio Ginecologia e Ostetricia Ospedale Sant'Anna Torino | marzo 2020 aprile 2020
- Progetto "PYXIS" di Educazione Alimentare rivolto i dipendenti dell'azienda SEA s.r.l.
 | aprile 2020 settembre 2020
- Tirocinio Oncologia Poliambulatorio Dietologia F.P.O. IRCC Candiolo | aprile 2020 maggio 2020
- Ambulatorio Disfagia Ospedale Mauriziano Torino | maggio 2020 giugno 2020
- Tirocinio dietista NOVA COOP Collegno | novembre 2020 dicembre 2020
- Ambulatorio Obesità Ospedale Molinette di Torino | dicembre 2020 gennaio 2021
- Tirocinio dietista SIAN ASL TO1 | marzo 2021
- Progetto di TESI DI LAUREA SPERIMENTALE tramite la frequenza TRISETTIMANALE dell'ambulatorio di Oncologia del reparto di Nutrizione Clinica dell'ospedale Molinette di Torino - marzo 2021 - agosto 2021
- Ambulatorio NED (Nutrizione Enterale Domiciliare) Ospedale Molinette di Torino | marzo 2021 aprile 2021
- Progetto di Educazione Alimentare rivolto agli studenti del Liceo Albert di Lanzo Torinese | aprile 2021 - maggio 2021
- Tirocinio dietista SIAN ASL TO3 Rivoli | maggio 2021 giugno 2021
- Reparto Psichiatria Centro DCA (Disturbi del Comportamento Alimentare) agosto 2021

Istruzione e formazione

Laurea triennale, Dietistica, 2021

Università degli Studi di Torino - Torino

• Tesi di laurea sperimentale dal titolo: "La sarcopenia in ambito oncologico: programma di dietoterapia ed attività fisica adattata"

Seminario d'aggiornamento, Ricomposizione Corporea, 2021

Scuola Nutrizione Salernitana - ONLINE

Seminario scuola di specialità, La sarcopenia: inquadramento e approccio nutrizionale,

2021

Università degli Studi di Torino - Torino

Seminario scuola di specialità, Neoplasia mammella e colon: approccio nutrizionale, 2021

Università degli Studi di Torino - Torino

Seminario scuola di specialità, La fibrosi cistica: approccio nutrizionale nel bambino e nell'adulto, 2021

Università degli Studi di Torino - Torino

Seminario scuola di specialità, La NAFLD: inquadramento e approccio nutrizionale Università degli Studi di Torino - Torino

Seminario scuola di specialità, Insufficienza epatica: inquadramento e approccio nutrizionale, 2021

Università degli Studi di Torino - Torino

Seminario scuola di specialità, Il paziente con infezione da COVID-SARS 2: inquadramento e approccio nutrizionale, 2021

Università degli Studi di Torino - Torino

Convegno, L'obesità: un puzzle complesso da costruire insieme, 2021

Università degli Studi di Torino - ONLINE

Maturità Scientifica, Scientifico, 2017

Liceo Scientifico Statale Piero Gobetti - Torino

Profilo professionale

Dietista di recente ingresso nel settore della nutrizione ma con forte determinazione alla crescita professionale. Può contare su una buona competenza specialistica in ambito sportivo, oncologico, della ristorazione collettiva, obesità, disturbi del comportamento alimentare, in virtù della quale può sostenere agevolmente le esigenze aziendali dimostrando capacità di raggiungere gli obiettivi prefissati. Sa inserirsi rapidamente in nuove organizzazioni di lavoro grazie a buone doti comunicative, predisposizione al lavoro di squadra e attitudine positiva e propositiva.

Neolaureato in Dietistica con specializzazione in ambito sportivo, oncologico, ristorazione coltiva, obesità e disturbi del comportamento alimentare. Può contare su solide basi teoriche, attitudine analitica e al problem solving associate a buone competenze tecniche, tra cui: utilizzo di strumenti per la valutazione della composizione corporea come bioimpedenzometro e plicometro; calcolo dell'anamnesi alimentare; valutazione e stesura di menù per aziende di ristorazione collettiva; compilazione di schemi dietetici personalizzati, consolidate nel corso di stage e tirocini presso vari enti e ospedali. Sa adattarsi agevolmente a nuove situazioni lavorative grazie a flessibilità e forte senso di responsabilità.

Capacità e competenze

- Compilazione schema dietetico personalizzato
- Anamnesi alimentare
- Valutazione della composizione corporea
- Padronanza d'uso di Bioimpedenzometro
- Padronanza d'uso di Plicometro
- Pensiero analitico e capacità di

- Competenze informatiche
- Comunicazione efficace
- Orientamento al cliente
- Capacità organizzative e di pianificazione
- Capacità di ascolto attivo
- Predisposizione al lavoro di squadra

problem solving

Competenze linguistiche

Italiano: LINGUA MADRE			
Inglese:	B2	Francese:	A
Intermedio superiore		Principiante	

PATENTE DI GUIDA

- Patente B
- Automunito

PUBBLICAZIONI

www.fitnesbook.it

- Alfieri R. Triade dell'atleta femminile, fitnessbook.it, 20 marzo 2020
- Alfieri R. Probiotici e prebiotici, fitnessbook.it, 12 aprile 2020
- Alfieri R. L'effetto dei carboidrati sul corpo e sulla salute, fitnessbook.it, 22 marzo 2020
- Alfieri R. L'effetto del cibo sul nostro cervello, fitnessbook.it, 1 aprile 2020
- Alfieri R. L'effetto degli zuccheri sul nostro cervello, fitnessbook.it, 8 aprile 2020
- Alfieri R. La tiroide: come agisce sul nostro metabolismo, fitnessbook.it, 19 aprile 2020
- Alfieri R. Le calorie: sai veramente cosa sono?, fitnessbook.it, 3 maggio 2020
- Alfieri R. L'obesità: ogni anno più in crescita, fitnessbook.it, 19 maggio 2020
- Alfieri R. Perché ci ubriachiamo?, fitnessbook.it, 8 giugno 2020
- Alfieri R. Entomofagia: l'importanza nutrizionale degli insetti, fitnessbook.it, 17 giugno 2020
- Alfieri R. Perché alcune spezie sono piccanti, fitnessbook.it, 26 giugno 2020
- Alfieri R. Il digiuno, fitnessbook.it, 13 luglio 2020
- Alfieri R. Digiuno intermittente: tra salute e sport, fitnessbook.it, 23 luglio 2020
- Alfieri R. Il bel paese: tra cibo e valori...nutrizionali, FITNESSBOOK MAGAZINE N°1 AGOSTO 2020
- Alfieri R. Come influisce il cibo che mangiamo sul nostro intestino, fitnessbook.it, 2 settembre 2020
- Alfieri R. L'acqua: il principio di tutto, FITNESSBOOK MAGAZINE N°3 OTTOBRE 2020
- Alfieri R. Valore biologico delle proteine, FITNESSBOOK MAGAZINE N°4 NOVEMBRE 2020
- Alfieri R. L'alcool: alleato o nemico? Gli effetti dell'alcool sul nostro corpo, FITNESSBOOK MAGAZINE N°5 DICEMBRE 2020
- Alfieri R. Lipidi: che cosa sono? Gli acidi grassi saturi ed insaturi, FITNESSBOOK MAGAZINE N°6 GENNAIO 2021
- Alfieri R. L' obesità, FITNESSBOOK MAGAZINE N°7 FEBBRAIO 2021
- Alfieri R. La carne di cavallo: storia e valori nutrizionali, FITNESSBOOK MAGAZINE N°9 APRILE 2021

Riccardo Alfieri

22/11/2021 Torino